【裁判字號】    99,抗,51
【裁判日期】    990726
【裁判案由】    聲請減刑等
【裁判全文】
臺灣高等法院花蓮分院刑事裁定            99年度抗字第51號
抗  告  人  甲○○
即受刑人
上列抗告人因聲請減刑及定應執行刑案件，不服臺灣臺東地方法
院，中華民國99年6月14日裁定（99年度聲減字第6號），提起抗
告，本院裁定如下：
    主  文
抗告駁回。
    理  由
一、抗告意旨略以：原裁定將抗告人即受刑人（下稱抗告人）所
    犯附表編號1所示之罪，減為有期徒刑3月15日，褫奪公權1
    年6月，固非無見，惟原裁定將附表編號1、2部分定應執行
    刑為有期徒刑6月，因附表編號2之犯罪已執行完畢，抗告人
    擔心受重複執行；且合併定應執行刑，攸關原裁定附表編號
    1所示之罪宣告刑能否諭知易科罰金，影響執行方式之選擇
    及受刑人之權益，故請求撤銷原裁定，更為適法裁定云云。
二、按裁判確定前犯數罪者，併合處罰之；數罪併罰，有二裁判
    以上者，依第51條之規定，定其應執行之刑，刑法第50條、
    第53條分別定有明文。是以數罪併罰，以該數罪均在裁判確
    定前所犯即可，不以未經執行者為限，即已經執行者，亦得
    為之。次按應併合處罰之數罪，經法院以判決或裁定定其數
    罪之應執行刑確定者，該數罪是否執行完畢，均係以所定之
    應執行刑全部執行完畢為斷。其在定應執行刑之前已先執行
    之有期徒刑之罪，因嗣後與他罪合併定應執行刑，而由檢察
    官換發執行指揮書執行應執行刑，是其前已執行之有期徒刑
    部分，僅應予扣除，該罪宣告之刑不能認為已執行完畢，是
    二裁判以上數罪，縱其中一部分已執行完畢，如該數罪尚未
    全部執行完畢，自仍應依刑法第53條之規定，定其應執行之
    刑（最高法院93年台非字第298號、81年度台抗字第464號、
    最高法院88年度台抗字第325號裁判可資參照）。至於已經
    執行完畢部分，因數罪併罰之案件，其各罪判決均係宣告刑
    ，並非執行刑，縱令各案中一部分犯罪之宣告刑在形式上已
    經執行，仍應依法聲請犯罪事實最後判決之法院裁定，然後
    再依所裁定之執行刑，換發指揮書併合執行，其前已執行之
    有期徒刑部分，應由檢察官於指揮執行時扣除之，此與定應
    執行刑之裁定無涉，亦有最高法院86年度台抗字第472號、
    90年度台非字第340號、95年度台非字第320號判決同此意旨
    ，先予敘明。
三、經查：
（一）本院審核結果，認原審以抗告人因妨害投票及偽證罪等案
      件，先後經臺灣臺東地方法院及最高法院分別判處如原裁
      定附表所示之刑確定，檢察官以原裁定附表編號1之犯罪
      時間在96年4月24日以前，且所犯合於中華民國九十六年
      罪犯減刑條例之規定，聲請予以減刑，並應與已減刑之附
      表編號2之罪定其應執行之刑，認聲請為正當，而予准許
      ，並定其應執行之刑為有期徒刑6月，均核無不當。故抗
      告人辯稱附表編號2部分已執行完畢，聲請定應執行刑疑
      有重複執行云云，參以上揭規定及判例意旨所示，顯係誤
      解。原裁定附表編號2部分自應與其他併合處罰之案件合
      併定其應執行之刑，而該已執行部分僅係屬檢察官日後指
      揮執行時於執行刑中扣抵之問題，並不影響抗告人之權益
      ，故此部分抗告並無理由。
（二）至抗告人所犯如附表編號1所示之罪，經減刑後之宣告刑
      依中華民國九十六年罪犯減刑條例第9條規定，雖符合得
      為易科罰金之宣告標準，惟抗告人所犯附表編號2所示之
      罪係最重本刑為7年以下有期徒刑之罪（刑法第168條），
      為不得易科罰金之罪（抗告人係依刑法第41條第3項規定
      易服社會勞動，並非易科罰金，有臺灣高等法院被告前案
      紀錄表可參），則依刑法第41條第1項、第8項規定，2罪
      定應執行刑結果，雖未逾有期徒刑6月，仍不得易科罰金
      甚明（此部分原裁定雖誤載為逾有期徒刑6月而不得易科
      罰金等語，然並不影響其結論，附予敘明）。抗告人所稱
      之影響執行方式選擇云云，參以數罪併罰係以併罰後所定
      之宣告刑為執行刑，故抗告人所辯尚無理由，況本件定應
      執行刑結果，仍有刑法第41條第3項規定之選擇，故就抗
      告人權益仍未生影響，其抗告自無理由，應予駁回。
四、據上論結，應依刑事訴訟法第412條，裁定如主文。
中    華    民    國    99    年    7     月    26    日
                         審判長法  官  何方興
                               法  官  林碧玲
                               法  官  王紋瑩
以上正本證明與原本無異。
如不服本裁定，應於裁定送達後5日內向本院提出抗告狀。抗告
書狀，並應敘述抗告之理由。
中    華    民    國    99    年    7     月    26    日
                               書記官  李芸宜

司法院資訊處製作；財團法人民間司法改革基金會備份。
